---
title: "Untitled"
output: html_document
date: "2024-11-18"
---

```{r setup, include=FALSE}
knitr::opts_chunk$set(echo = TRUE)
```

# 1、11.7 Statistical Computing with R

```{r}
# 加载boot包以使用simplex函数
library(boot)

# 定义线性约束矩阵和向量
A1 <- rbind(c(2, 1, 1), c(1, -1, 3))  # 约束条件系数矩阵
b1 <- c(2, 3)                         # 约束条件的右侧值
a <- c(4, 2, 9)                       # 目标函数的系数

# 使用simplex函数求解目标函数最小化问题
result <- simplex(a = a, A1 = A1, b1 = b1, maxi = FALSE)
print(result)  # 打印结果


```
此为Simplex 方法求解最优化问题

# 2、advanced R P204 3

```{r}
# 定义公式列表
formulas <- list(
  mpg ~ disp,                     # 公式1: mpg 与 disp 的线性关系
  mpg ~ I(1 / disp),              # 公式2: mpg 与 disp 的倒数关系
  mpg ~ disp + wt,                # 公式3: mpg 与 disp 和 wt 的线性关系
  mpg ~ I(1 / disp) + wt          # 公式4: mpg 与 disp 的倒数和 wt 的线性关系
)

# 使用 for 循环拟合模型
models_for <- list()  # 创建一个空列表存储模型结果
for (i in seq_along(formulas)) {  # 遍历公式列表
  models_for[[i]] <- lm(formulas[[i]], data = mtcars)  # 拟合线性模型并存储
}

# 使用 lapply 函数拟合模型
models_lapply <- lapply(formulas, function(formula) lm(formula, data = mtcars))

# 输出模型结果
print(models_for)
print(models_lapply)

```
拟合了多个线性模型

# 3、advanced R P204 4
引导数据集上拟合线性回归模型：
```{r}
bootstraps <- lapply(1:10, function(i) {
  rows <- sample(1:nrow(mtcars), replace = TRUE)  # 随机抽取行（允许重复）
  mtcars[rows, ]                                 # 返回引导样本
})

# 使用 for 循环在引导样本上拟合模型
bootstrap_models_for <- list()  # 创建一个空列表存储模型结果
for (i in seq_along(bootstraps)) {  # 遍历引导样本列表
  bootstrap_models_for[[i]] <- lm(mpg ~ disp, data = bootstraps[[i]])  # 拟合线性模型
}

# 使用 lapply 函数在引导样本上拟合模型
bootstrap_models_lapply <- lapply(bootstraps, function(bootstrap_sample) {
  lm(mpg ~ disp, data = bootstrap_sample)  # 拟合线性模型
})

# 输出模型结果
print(bootstrap_models_for)
print(bootstrap_models_lapply)
```

# P204 Ex 5
同204-3，使用Bootstrap

#  Excecises 3 and 6 (page 213-214, Advanced R)
使用 sapply() 和匿名函数
从每次试验中提取 p 值。

```{r}
trials <- replicate(
100,
t.test(rpois(10, 10), rpois(7, 10)),
simplify = FALSE
)
```

* 实现 Map() 和 vapply() 的组合，以创建一个
lapply() 变体，该变体并行迭代其所有输入
并将其输出存储在向量（或矩阵）中。该函数应采用哪些参数？


从 `trials` 列表中提取每次试验的 p 值，可以使用 `sapply()` 和匿名函数。

```{r}
trials <- replicate(
  100,
  t.test(rpois(10, 10), rpois(7, 10)),
  simplify = FALSE
)


p_values <- sapply(trials, function(trial) trial$p.value)

print("Extracted p-values:")
print(p_values)

# 检查第一个试验的 p 值
cat("P-value from the first trial:", p_values[1], "\n")

# 检查显著性水平（例如 0.05）的比例
significant <- mean(p_values < 0.05)
cat("Proportion of significant p-values (p < 0.05):", significant, "\n")

# 绘制 p 值的分布
hist(p_values, breaks = 20, main = "Distribution of p-values", xlab = "p-value", col = "skyblue")
```

以下是一个结合 Map() 和 vapply() 的自定义函数实现，这个函数可以像 lapply() 一样并行迭代多个输入，并将输出存储为向量或矩阵。


```{r}
# 定义并行 lapply 函数，支持多个输入
parallel_lapply <- function(..., FUN, FUN.VALUE) {
  # 使用 Map 将多个输入组合成列表
  inputs <- Map(list, ...)
  
  # 使用 vapply 并行应用函数，确保输出为向量或矩阵
  vapply(inputs, function(args) do.call(FUN, args), FUN.VALUE = FUN.VALUE)
}


```

下面举例具体说明下：

实例：并行加法

```{r}
# 定义一个加法函数
add <- function(x, y) x + y

# 使用 parallel_lapply 实现并行加法
result_add <- parallel_lapply(1:5, 6:10, FUN = add, FUN.VALUE = numeric(1))
print(result_add)  # 输出: [1]  7  9 11 13 15

```

## page 365
**Exercise 17.5.4**
制作一个更快版本的 $\texttt{chisq.test()}$，当输入是两个没有缺失值的数字向量时，它只计算卡方检验统计量。您可以尝试简化 $\texttt{chisq.test()}$ 或通过从数学定义进行编码。



```{r,warning=FALSE}
chisq.test2 <- function(x, y){
  stopifnot(length(x) == length(y))
  mat.o <- table(x, y)
  df <- prod(dim(mat.o) - 1)
  
  xsum <- rowSums(mat.o)
  ysum <- colSums(mat.o)
  n <- sum(xsum)
  mat.e <- outer(xsum, ysum, "*")/n
  X2 <- sum((mat.o-mat.e)^2/mat.e)
  
  return(list(test.statistic = X2, df = df, 
              p_value = 1 - pchisq(X2, df)))
}

set.seed(233)
x <- rpois(1000,3)
y <- rpois(1000,5)
chisq.test(x, y)
chisq.test2(x, y)

library(microbenchmark)
microbenchmark(chisq.test(x, y), chisq.test2(x, y))
```



## Question 8

**Exercise 17.5.5** 对于输入两个整数向量且没有缺失值的情况，您能否制作一个更快版本的 $\texttt{table()}$？您可以使用它来加速卡方检验吗？

## Answer 8

A faster version of $\texttt{table()}$: (By simplifying the body of $\texttt{table()}$)

```{r , warning=FALSE}
# 快速卡方检验 chisq.test2()
fast_chisq_test <- function(var1, var2) {
  stopifnot(length(var1) == length(var2))
  
  observed <- table(var1, var2)
  degrees_freedom <- prod(dim(observed) - 1)
  
  row_totals <- rowSums(observed)
  col_totals <- colSums(observed)
  total_count <- sum(row_totals)
  
  expected <- outer(row_totals, col_totals, "*") / total_count
  chi_sq_stat <- sum((observed - expected)^2 / expected)
  
  list(
    test_statistic = chi_sq_stat,
    degrees_freedom = degrees_freedom,
    p_value = 1 - pchisq(chi_sq_stat, degrees_freedom)
  )
}

# 测试新函数
set.seed(233)
x <- rpois(1000, 3)
y <- rpois(1000, 5)

chisq.test(x, y)
fast_chisq_test(x, y)

# 性能比较
library(microbenchmark)
microbenchmark(chisq.test(x, y), fast_chisq_test(x, y))



fast_table <- function(var1, var2) {
  stopifnot(length(var1) == length(var2))
  
  factor1 <- as.factor(var1)
  factor2 <- as.factor(var2)
  levels1 <- levels(factor1)
  levels2 <- levels(factor2)
  
  bins <- (as.numeric(factor1) - 1L) + length(levels1) * (as.numeric(factor2) - 1L) + 1L
  table_matrix <- matrix(tabulate(bins, length(levels1) * length(levels2)), 
                         nrow = length(levels1), ncol = length(levels2))
  
  dimnames(table_matrix) <- list(levels1, levels2)
  class(table_matrix) <- "table"
  table_matrix
}

# 测试新 Table 函数
fast_table(x, y)
table(x, y)

# 性能比较
microbenchmark(table(x, y), fast_table(x, y))

```

A faster version of $\texttt{chisq.test2()}$:
```{r ex17.5.5 chisq.test3, warning=FALSE}
optimized_chisq_test <- function(var1, var2) {
  stopifnot(length(var1) == length(var2))
  
  observed <- fast_table(var1, var2)
  degrees_freedom <- prod(dim(observed) - 1)
  
  row_totals <- rowSums(observed)
  col_totals <- colSums(observed)
  total_count <- sum(row_totals)
  
  expected <- outer(row_totals, col_totals, "*") / total_count
  chi_sq_stat <- sum((observed - expected)^2 / expected)
  
  list(
    test_statistic = chi_sq_stat,
    degrees_freedom = degrees_freedom,
    p_value = 1 - pchisq(chi_sq_stat, degrees_freedom)
  )
}

# 测试优化版卡方检验
optimized_chisq_test(x, y)

# 性能比较
microbenchmark(chisq.test(x, y), fast_chisq_test(x, y), optimized_chisq_test(x, y))

```



