---
title: "Homework9"
author: ""
date: ""
output: html_document
---

# Exercise - 1

为练习 9.8（第 278 页，使用 R 进行统计计算）编写一个 Rcpp 函数。

此示例出现在 [40] 中。考虑双变量密度
$$
f(x, y) ∝C_n^x y^{x+a−1}(1 − y)^{n−x+b−1}, x = 0, 1,\cdots, n, 0 ≤ y ≤ 1。
$$
可以证明（参见例如 [23]），对于固定的 a、b、n，条件分布为 Binomial(n, y) 和 Beta(x + a, n − x + b)。使用 Gibbs 采样器生成具有目标联合密度 f(x, y) 的链。

解：$(X,Y)\sim f(x,y)$，且 $X|Y=y \sim B(n,y),Y|X=x\sim Beta(x+a,n-x+b)$，则Gibbs采样步骤为：

- 初始值 $X_1=1,Y_1$ 从 $beta(1+a,n-1+b)$ 中生成；
- 对于 $i=2,\cdots,N$，从 $X|Y=Y_{i-1}$ 生成 $X_i$，从 $Y|X=X_i$ 中生成 $Y_i$；

其实现代码如下所示：

```{r}
library(Rcpp)
sourceCpp('gibbsC.cpp')

# 参数设置
size <- 10       
iter <- 10000    
interval <- 20    
alpha <- 2        
beta <- 5         

# 调用 C++ 函数生成样本数据
samples <- gibbsC(iter, interval, size, alpha, beta)

# 显示生成样本的前几行
head(samples)

```

# Exercise - 2

使用函数“qqplot”将相应生成的随机数与您编写的 R 函数的随机数进行比较。

解：其实现代码如下：

```{r}
sample_gen <- function(iter, thin, size, alpha, beta) {
    samples <- matrix(nrow = iter, ncol = 2)
    x <- y <- 0
    for (i in 1:iter) {
        for (j in 1:thin) {
            x <- rbinom(1, size, y)
            y <- rbeta(1, x + alpha, size - x + beta)
        }
        samples[i, 1] <- x
        samples[i, 2] <- y
    }
    return(samples)
}

# 调用函数
generated_samples <- sample_gen(iter, thin, size, alpha, beta)

# 画QQ图
qqplot(sample_data[, 1], generated_samples[, 1])
qqplot(sample_data[, 2], generated_samples[, 2])

```

# Exercise - 3

Campare the computation time of the two functions with the function “microbenchmark”.


解：其实现代码如下：

```{r}
library(microbenchmark)

# 基准测试
bench_results <- microbenchmark(
    R_func = sample_gen(iter, interval, size, alpha, beta),
    C_func = gibbsC(iter, interval, size, alpha, beta)
)

# 提取并展示结果摘要
summary(bench_results)
```

# Exercise - 4

Comments your results.

容易看出，`R` 函数和 `C++` 函数都能够产生服从指定分布的样本；结果显示，使用Rcpp的运算结果显著比使用R的结果好，平均时间缩短了90%。